臺灣臺南地方法院刑事判決　　　　　　　　　　　　　九十一年度易字第二二二號
　　公　訴　人　臺灣台南地方法院檢察署檢察官
　　被　　　告　甲○○
右列被告因恐嚇等案件，經檢察官提起公訴（九十年度偵字第一０八三五號、九十年
度偵字第一一七四一號），本院判決如左：
    主  文
甲○○以加害生命之事，恐嚇他人，致生危害於安全，處罰金銀元伍佰元，如易服勞
役，以銀元參佰元折算壹日；被訴傷害部分，公訴不受理。
    事  實
一、甲○○係乙○○之夫，甲○○因家庭及小孩教養之細故，竟基於傷害人身體之概
    括犯意，先於民國九十年八月四日十二時許，在台南縣永康市○○○街一九二號
    八樓之二住處，出手毆打並踢踹乙○○，致乙○○受有頭部外傷、右肩、右頸部
    挫傷及左手肘擦傷等傷害，當日十八時許，因不滿乙○○至警局報案，竟又在上
    址毆打乙○○之頭部及肩膀，再於翌日（八月五日）十八時許，在同一地點出手
    毆打乙○○，致乙○○受有頭部、頸部、雙臂挫傷之傷害；甲○○並另行起意，
    以加害生命之事，向乙○○恐嚇稱：如果報警，就要讓妳死得很難看等語，致乙
    ○○心生畏懼，而生危害於乙○○之安全（上開連續傷害部分業由告訴人於本院
    審理中撤回告訴）。
二、案經乙○○告訴及台南縣警察局永康分局報告台灣台南地方法院檢察署檢察官偵
    查起訴。
    理  由
壹、有罪部分即恐嚇安全部分：
  一、查告訴人於本院審理中，雖具狀前來就被告被訴恐嚇安全罪部分請求撤回告訴
      ，但此部分恐嚇安全罪，係非告訴乃論之罪，自不生撤回告訴之效力，本院仍
      應依法進行審判，在此先予說明。
  二、訊據被告甲○○矢口否認有恐嚇之犯行，辯稱：未恐嚇告訴人云云。經查，前
      揭恐嚇安全之情事，業據告訴人指訴甚詳，而參以被告坦承於九十年八月四日
      十二時許毆打告訴人穆薈情不諱，及參以被告確曾於前開時地毆傷告訴人乙節
      ，此有台南縣警察局永康分局處理家庭暴力案件現場報告表、調查紀錄表、台
      南市立醫院驗傷診斷書及奇美醫院診斷證明書各一紙附卷可按，則告訴人指訴
      遭被告恐嚇乙節，應非捏詞誣陷，被告空言否認，顯不足採信，其恐嚇安全犯
      行堪予認定。
  三、核被告以加害生命之事，恐嚇告訴人，致生危害於安全，所為係犯刑法第三百
      零五條之恐嚇安全罪。爰審酌被告與告訴人係夫妻關係，告訴人已經表示願意
      原諒被告（見本院九十一年四月二十九日筆錄），並顧及其夫妻二人感情之圓
      滿，及被告犯罪之動機、目的、手段、所造成危害、犯罪後態度等一切情狀，
      從輕處如主文所示之刑，並諭知易服勞役之折算標準，以資懲儆。
貳、公訴不受理部分即被訴傷害部分：
  一、公訴意旨認以：
      被告甲○○係乙○○之夫，甲○○因家庭及小孩教養之細故，竟基於傷害人身
      體之概括犯意，先於民國九十年八月四日十二時許，在台南縣永康市○○○街
      一九二號八樓之二住處，出手毆打並踢踹乙○○，致乙○○受有頭部外傷、右
      肩、右頸部挫傷及左手肘擦傷等傷害，當日十八時許，因不滿乙○○至警局報
      案，竟又在上址毆打乙○○之頭部及肩膀，再於翌日（八月五日）十八時許，
      在同一地點出手毆打乙○○，致乙○○受有頭部、頸部、雙臂挫傷之傷害，因
      認被告係犯刑法第二百七十七條第一項之罪嫌，其先後多次傷害犯行，時間緊
      接，犯罪構成要件相同，顯係基於概括犯意為之，為連續犯，依刑法第五十六
      條規定加重其刑，被告所犯傷害罪，應與前開恐嚇安全罪分論併罰。
  二、按告訴乃論之罪，告訴人於第一審辯論終結前，得撤回其告訴；又告訴乃論之
      罪經撤回者，應諭知不受理之判決，刑事訴訟法第二百三十八條第一項、第三
      百零三條第三款分別定有明文。
  三、查本件告訴人告訴被告傷害案件，公訴人認係觸犯刑法第二百七十七條第一項
      之罪，但依同法第二百八十七條本文之規定，係告訴乃論之罪。茲經告訴人具
      狀前來請求撤回告訴，揆之首開說明，自應諭知不受理之判決。
據上論斷，應依刑事訴訟法第二百九十九條第一項前段、第三百零三條第三款，刑法
第三百零五條、第四十二條第二項，罰金罰鍰提高標準條例第一條前段、第二條，判
決如主文。
本案經檢察官盧駿道到庭執行職務。
中      華      民      國      九十一      年      五      月  十三    日
                              臺灣臺南地方法院刑事第一庭
                                    法  官   蘇義洲
右正本證明與原本無異。
如不服本判決，應於判決送達後十日內向本院提出上訴狀( 應附繕本 )。
                                    書記官   岑  玢
中      華      民      國    九十一      年      五      月  十三    日
附錄本案論罪科刑法條全文：
刑法第三百零五條：以加害生命、身體、自由、名譽、財產之事，恐嚇他人，致生危
                  害於安全者，處二年以下有期徒刑、拘役或三百元以下罰金。
